# 关于对TOBOT项目公司的持续经营能力的判断

提问人：liruihong 时间：2016-09-20 17:33:48
某集团公司在某地区与当地政府签署污水处理厂的特许经营协议，由该集团公司设立一个项目公司，采取移交-经营-建设-经营-移交的方式经营这个污水处理厂，经营期限 15 年，期满后将政府移交来的资产再移交给政府或政府指定单位。 问题是：该项目公司只经营这个污水处理厂，预计在期满后不会继续经营而终止，这个项目公司是否符合持续经营的会计假设？如果以这个项目公司进行资本运作，是否存在不具备持续经营能力的问题？

回答人：chenyiwei
如果在资产负债表日后 12 个月内无清算、歇业的风险，则会计上认为是满足持续经营假设适用条件的。但此类有明确存续年限限制的项目，建议尽可能采用债权性融资或者“明股实债”融资方式。

提问人：zhs7403 时间：2016-09-20 22:33:45
建议尽可能采用债权性融资或者“明股实债”融资方式。你是说财务核算方式？

回答人：chenyiwei
财务核算方式只能是经济实质的反映。经济实质就采用这些偏向债权的融资方式。

提问人：liruihong 时间：2016-09-21 09:36:23
如果项目公司准备在地方股权交易中心挂牌交易，这样的经营模式、明股实债的融资方式不合适吧？

回答人：chenyiwei
直接以项目公司挂牌很少见，一般应以业务可持续的集团公司作为挂牌主体。